臺灣高雄地方法院刑事判決　　　　　　　　　　　　 九十一年度易字第一六五號
　　公　訴　人　臺灣高雄地方法院檢察署檢察官
　　被　　　告　甲○○
右列被告因違反商標法案件，經檢察官提起公訴（九十年度偵字第二○九五六號），
本院判決如左：
    主  文
甲○○明知為意圖欺騙他人，於同一商品，使用相同於他人註冊商標之圖樣之商品而
販賣，處有期徒刑伍月，如易科罰金，以參佰元折算壹日。
扣案仿冒之三陽金帝二Ｘ八ＯＯ噴合油及山葉二Ｓ噴合油共拾瓶沒收。
    事  實
一、甲○○平日以從事機油販售為兼業，其明知「ＹＡＭＡＨＡ」、「金帝」等之文
    字圖樣，係分屬台灣山葉機車工業股份有限公司（下稱山葉公司，原由日商山葉
    發動機股份有限公司申請商標註冊登記後授權予山葉公司）、鼎豪實業股份有限
    公司（以下稱鼎豪公司，原係豐達貿易有限公司申請商標註冊登記，後移轉登記
    予鼎豪公司）享有商標專用權之商標圖樣，專用於各種油類、工業用油脂等商品
    ，現仍在商標專用期間。且明知不詳姓名者所兜售之「三陽金帝二Ｘ八ＯＯ噴合
    油」及「山葉二Ｓ噴合油」，係回收上開鼎豪公司及山葉公司商標圖樣之空罐，
    填加不明成份之油品，藉以混充係鼎豪等公司出售之商品，竟意圖牟取不法營利
    ，於民國九十年七月間某日，在高雄市○○區○○路上，向該名不詳姓名者以每
    箱新台幣（下同）五百元之價格，販入仿冒之「三陽金帝二Ｘ八ＯＯ噴合油」及
    「山葉二Ｓ噴合油」及其他機油共二十四瓶，並將上開購得之機油於同年九月間
    許，持至高雄縣鳳山市○○○路一五七號「明昇機車行」，向負責人丁○○（同
    案另由本院判決確定）以一箱八百五十元之價格賣出，賺取差價圖利。嗣於同年
    十月十二日十二時四十分許，經警在上址丁○○所經營之「明昇機車行」內查獲
    ，並扣得仿冒之「三陽金帝二Ｘ八ＯＯ噴合油」及「山葉二Ｓ噴合油」各五瓶。
二、案經山葉公司、鼎豪公司分別訴由高雄縣警察局移請臺灣高雄地方法院檢察署檢
    察官偵查起訴。
    理  由
一、訊據被告甲○○固坦承確有於右揭時地販入及售出上開油品之情不諱，惟則矢口
    否認有何侵害他人商標權之犯意，辯稱：伊不知道係仿冒品云云。經查，警方於
    九十年十月十二日十二時四十分許，在右址「明昇機車行」內所扣得之「三陽金
    帝二Ｘ八ＯＯ噴合油」及「山葉二Ｓ噴合油」等物，係回收告訴人鼎豪公司及山
    葉公司製造使用過之舊罐，然後私自填裝混合機油，再加上鋁箔的封口，其最明
    顯的部分是罐蓋與子環已分離，且該仿冒ＹＡＭＡＨＡ２─Ｓ商標機油鋁紙上印
    有ＹＡＨＡＩＮＡ商標之事實，業據告訴代理人乙○○及丙○○於警訊時檢視無
    訛，並有上開噴合油十瓶扣案，及商品照片二幀附卷可憑。而上開機油之外包裝
    ，所使用有告訴人山葉公司及鼎豪公司享有商標專用權之商標圖樣，現仍於商標
    專用期間之事實，復有經濟部中央標準局商標註冊證二紙存卷可參。而上開扣案
    物來源，係被告甲○○以每箱八百五十元之價格販售予丁○○，亦據共同被告丁
    ○○供述屬實，核與被告自承之語相符，故被告之自白，洵屬有據，至堪採信。
    被告甲○○固以前詞置辯，惟觀諸其於偵查及本院審理中自陳：伊是兼差賣機油
    ，該位不知名男子賣機油的時候，伊有打開來看過，機油罐蓋及子環已經分開，
    伊知道，因為一箱可以賣八百元，覺得利潤不錯等語，參以前述，扣案之仿冒油
    品自外表觀之雖與山葉公司及鼎豪公司所生產製造販售之機油相同，然其罐蓋與
    子環均已分離，故從外觀上顯可判斷出該油品均非出自原廠，被告甲○○既已知
    此點，且由封口鋁箔上所印ＹＡＨＡＩＮＡ商標即與山葉公司的ＹＡＭＡＨＡ商
    標不同，應足以辨別真偽。被告既以經營出售機油為兼業，且已知販入機油之外
    觀與一般商品未開啟之特徵不符，再每箱合法授權機油之進價約莫為一千九百元
    至二千二百元不等之價格，業據告訴代理人乙○○及丙○○於本院審理時指訴甚
    詳，被告僅以每箱五百元之價格販入，已難認與市售價格相仿，其以如此價差販
    入扣案之機油，及主觀上已知商品外觀上之明顯差異等情綜合以觀，被告實難諉
    為不知販入之油品為仿冒告訴人商標之商品。故其所辯顯係卸責之詞，殊不足採
    。故本案事證已臻明確，被告犯行堪予認定。
二、核被告所為，係違反商標法第六十三條之明知為意圖欺騙他人，於同一商品上使
    用相同於他人註冊商標之圖樣之商品而販賣罪。被告一販入前開之仿冒機油之行
    為，侵害告訴人鼎豪公司及山葉公司之商標專用權，為同種想像競合犯，應從一
    重處斷。爰審酌被告前開侵害行為，使告訴人之商譽有蒙受損失之虞，並造成消
    費大眾對機油使用之責任，易生難於究明之危險，惟念其於犯罪後坦承大部分犯
    行，態度尚佳等一切情狀，故量處如主文所示之刑，並諭知易科罰金之折算標準
    ，藉資懲儆。末查，被告雖前未曾受有期徒刑以上刑之宣告，此有臺灣高等法院
    被告全國前案紀錄表在卷足考，惟因其前揭犯行迄今尚未與告訴人達成和解，未
    以實際行動彌補告訴人商譽可能造成之損失，故本院認其情節尚不宜宣告緩刑，
    附此敘明。至於前開扣案之噴合油共十瓶，為仿冒商標之商品，已如前述，應依
    商標法第六十四條之規定，不問屬於犯人與否，併予宣告沒收。
據上論斷，應依刑事訴訟法第二百九十九條第一項前段，商標法第六十三條、第六十
四條，刑法第十一條前段、第五十五條、第四十一條第一項，罰金罰鍰提高標準條例
第二條，判決如主文。
中      華      民      國      九十一      年     七     月     十     日
                                臺灣高雄地方法院刑事第二庭
                                      法  官    李代昌
右正本證明與原本無異。
如不服本判決，應於判決送達後十日內，向本院提出上訴狀。
                                      書記官    吳月華
中      華      民      國      九十一      年     七     月     十     日
附錄本判決論罪科刑適用法條
商標法第六十三條
明知為前條商品而販賣、意圖販賣而陳列、輸出或輸入者，處一年以下有
期徒刑、拘役或科或併科新臺幣五萬元以下罰金。
